【裁判字號】    88,上易,4632
【裁判日期】    891011
【裁判案由】    詐欺
【裁判全文】
臺灣高等法院刑事判決                          八十八年度上易字第四六三二號
    上  訴  人
    即  被  告  丁○○
    選任辯護人  連兆宗
右上訴人因詐欺案件，不服臺灣台北地方法院八十八年度易緝字第一八二號，中華民
國八十八年八月十日第一審判決（起訴案號：臺灣台北地方法院檢察署八十六年度偵
字第一二三七九號）提起上訴，本院判決如左：
    主  文
上訴駁回。
丁○○緩刑貳年。
    事實及理由
一、本案經本院審理結果，認第一審以上訴人即被告丁○○犯刑法第三百三十九條第
    一項之詐欺取財罪，判處有期徒刑三月，認事用法及量刑均無不當，應予維持，
    並引用第一審判決書記載之事實、證據及理由。（如附件）
二、被告上訴意旨：被告與案外人甲○○合夥經營恆基實業股份有限公司（下稱恆基
    公司），從事外銷電子產品及房地產生意，自八十三年五月起即經常招待賓客至
    丙○○○○酒店飲酒，每月約消費新台幣（下同）十萬元，並因與酒店幹部乙○○熟識，故均先簽帳後付款，八十三年五月至九月之消費款項均已付清，嗣因公
    司有一大筆外銷生意未獲付款，致無法周轉，延未支付該酒店八十三年十月以後
    之帳款，絕非事前蓄意不支付所簽帳款云云。惟查：
（一）被告於偵查中係供稱：「因房地產不景氣，才沒有付帳。」云云（見偵卷第十
      一頁），非如其於本院所辯有一大筆外銷生意未獲付款，致無法周轉。被告另
      於原審辯稱：「票跳票了，所以無法付款。」、「公司做呼叫器業務。」云云
      （見原審卷第十六頁、第二十六頁），是又非經營房地產矣。嗣於本院辯稱：
      恆基公司係從事外銷電子產品及房地產生意云云。惟經本院調得恆基公司登記
      案卷，該公司章程所載所營事業，並無從事房地產生意之項目。被告所辯，顯
      係臨訟附會之詞，不足採信。其聲請訊問證人即該公司負責人甲○○，經合法
      傳拘不到，無從查證，且被告既係將該債務攀附恆基公司，亦無傳證必要。
（二）被告聲請本院函查其於美國運通銀行台北分行領用支票之流向，其中確有一紙
      面額六萬九千元、票號0000000號之支票，經告訴人於第一銀行建成分
      行提示，有美國運通銀行台北分行函在卷可稽。惟若本案係恆基公司消費，衡
      情事後自應持恆基公司之票據結帳，被告以自己之支票結帳，益證係自己消費
      ，與公司無涉。
（三）本案被告係於八十三年十月間起至八十四年二月間止之消費款，竟逾五年未還
      ，足證其消費之初，自始無清償真意。
（四）綜上而論，被告上訴，非有理由，應予駁回。惟念被告未曾受有期徒刑以上刑
      之宣告，有本院被告全國前案紀錄表一件附卷可參，且與代其墊還該款之告訴
      人公司業績幹部乙○○達成和解，並已履行，有和解書一件附卷可稽，經此科
      刑教訓，當知警惕，信無再犯之虞，本院認為以暫不執行為適當，爰併予宣告
      緩刑二年，以啟自新。
據上論結，應依刑事訴訟法第三百七十三條、第三百六十八條，刑法第七十四條第一
款，判決如主文。
本案經檢察官張啟彬到庭執行職務。
中    華     民     國      八十九      年      十      月     十一     日
                            臺灣高等法院刑事第二十四庭
                                審判長法  官  陳  貽  男
                                      法  官  陳  憲  裕
                                      法  官  聶  齊  桓
右正本證明與原本無異。
不得上訴。
                                      書記官  陳  思  云
中    華     民     國      八十九      年      十      月     十二     日
（附件）
臺灣臺北地方法院刑事判決                        八十八年度易緝字第一八二號
    公  訴  人  臺灣臺北地方法院檢察署檢察官
    被      告  丁○○  男  二十九歲（民國○○○年○月○○日生）
                        身分證統一編號：Ｚ000000000）
                        住台北縣永和市○○街九十七號五樓
                        居台北縣土城市○○路三十五號八樓
右列被告因詐欺案件，經檢察官提起公訴（八十六年度偵字第一二三七九號），本院
判決如左：
    主      文
丁○○連續意圖為自己不法之所有，以詐術使人將本人之物交付，處有期徒刑參月。
    事      實
一、丁○○明知所得來源有限及財務已週轉困難；竟意圖為自己不法之所有，並基於
    概括之犯意，自民國（下同）八十三年十月間起至八十四年二月間止，連續多次
    至台北市○○路一五二號地下室，丙○○○○酒店宴請賓客飲酒作樂，每次付款
    均先簽帳，使該酒店工作人員陷於錯誤，誤認其必能清償而交付酒菜供其宴請賓
    客吃喝，消費款達新臺幣（下同）二十二萬元；丁○○消費上開款項後，丙○○○○酒店工作人員持楊某簽立之簽帳單，要求丁○○付款，楊某均拒不付款，並
    避不見面；嗣於八十六年一月十八日，丙○○○○酒店幹部乙○○，在丁○○之
    弟婚禮中發現楊某，要求償還上開消費款，丁○○又簽立一張八十六年一月二十
    五日到期之本票交付乙○○，以為塘塞。本票屆期亦不獲支付，丙○○○○酒店
    工作人員始知受騙。
二、案經丙○○○○股份有限公司之代理人乙○○訴請臺灣臺北地方法院檢察署檢察
    官偵查起訴。
    理      由
一、訊據被告丁○○坦承自八十三年十月間起至八十四年二月間止，連續多次至丙○○○○酒店宴請賓客飲酒作樂，消費款達二十二萬元；惟矢口否認詐欺犯行，辯
    稱：當時因公司業務需要才去應酬消費，目前環境不許可無法還款云云。惟查：
    右揭事實，業據丙○○○○股份有限公司之代理人乙○○於偵審中指訴甚詳，且
    有丁○○簽立之五張簽帳單及一張商業本票附卷可稽；第查被告丁○○如無詐騙
    犯行，應不至於八十四年二月間最後一次簽帳後，即避不見面，屢催不理，被乙○○找到後，又簽立未能兌現之本票，以為塘塞，且經丙○○○○股份有限公司
    提出告訴後，亦不清償消費款，經本院於八十七年五月廿九日發布通緝，迄八十
    八年六月九日始歸案；綜上，被告所辯純係卸責之詞，不足採信。事證明確，被
    告犯行堪以認定。
二、核被告所為，係犯刑法第三百三十九條第一項之詐欺罪；其先後多次詐欺犯行，
    時間緊接，犯罪構成要件相同，顯係基於概括之犯意而為，應依連續犯規定之例
    依法加重其刑，爰審酌被告犯罪之動機、目的、所受之刺激、手段、品行、智識
    程度及詐得財物之價值等一切情狀，量處如主文所示之刑。
據上論斷，應依刑事訴訟法第二百九十九條第一項前段、刑法第五十六條、第三百三
十九條第一項，罰金罰鍰提高標準條例第一條前段，判決如主文。
本案經檢察官孟令士到庭執行職務。
中      華      民      國      八十八      年    八    月    十      日
                                臺灣臺北地方法院刑事第六庭
                                    法  官  梁  耀  鑌
右正本證明與原本無異
如不服本判決應於送達後十日內向本院提出上訴狀
                                    書記官  王  崇  宇
中      華      民      國      八十八  年    八    月    十二      日
附錄本案論罪科刑法條全文：
刑法第三百三十九條
意圖為自己或第三人不法之所有，以詐術使人將本人或第三人之物交付者，處五年以
下有期徒刑、拘役或科或併科一千元以下罰金。
以前項方法得財產上不法之利益或使第三人得之者亦同。
前二項之未遂犯罰之。


司法院資訊處製作；財團法人民間司法改革基金會備份。
